【裁判字號】    89,易,422
【裁判日期】    890428
【裁判案由】    竊盜
【裁判全文】
臺灣屏東地方法院刑事判決                          八十九年度易字第四二二號
    公  訴  人  臺灣屏東地方法院檢察署檢察官
    被      告  乙○○
右列被告因竊盜案件，經檢察官提起公訴（八十八年度偵字第七八四七號），本院判
決如左：
    主  文
乙○○竊盜，累犯，處罰金陸仟元，如易服勞役，以參佰元折算壹日。
    事  實
一、乙○○曾於民國八十四年間因犯恐嚇罪，經本院於八十四年六月二十二日以八十
    四年度訴字第三三九號判處有期徒刑二年確定，於八十六年八月二十六日假釋期
    滿執行完畢。復意圖為自己不法之所有，於八十八年十一月二十八日晚上二十一
    時許，在屏東縣屏東市○○路二四五號「Ａ咪小吃店」內，徒手竊取店內員工甲
    ○○所有置放在開架式酒櫃上之ＮＯＫＩＡ牌六一五０型、紅色外殼、0000
    000000號行動電話一支，得手後據為己有，並將該行動電話藏放於其所駕
    駛而停放在「Ａ咪小吃店」對面之車牌號碼ＸＰ─七０五七號自小客車前座座位
    底下。嗣於同日晚上二十一時三十分許，甲○○欲使用該行動電話時，發現行動
    電話遺失而報警處理查獲。
二、案經甲○○訴由屏東縣警察局屏東分局報告台灣屏東地方法院檢察署檢察官偵查
    起訴。
    理  由
一、訊據被告乙○○，矢口否認有右開竊取行動電話之犯行，辯稱其當時並未離開該
    小吃店，不知行動電話為何會在其車上，其車子並未上鎖云云。惟查：（一）被
    害人甲○○失竊行動電話之事實，業據其於警、偵訊中指訴綦詳；（二）警員據
    報到場時，被告經警訊以如何前來該店時，先稱係朋友載來，經發現其持有一串
    鑰匙後，才承認是開車來，而被告之車有上鎖，經警員請其打開車門後才在其前
    座底下發現該失竊之行動電話一節，業據承辦警員謝文鋒於偵查中供述甚詳。足
    見被告所辯不足採信，此外復有贓物領具一紙附卷可資佐證，事證明確，被告犯
    行堪以認定。
二、核被告所為，係犯刑法第三百二十條第一項竊盜罪，被告曾因恐嚇罪，經本院判
    處有期徒刑二年確定，於八十六年八月二十六日假釋期滿執行完畢後，此有其全
    國前案紀錄表及刑案資料查註紀錄表在卷可憑，五年內再犯本件有期徒刑以上之
    罪，為累犯，應依刑法第四十七條規定加重其刑。爰審酌被告素行、犯罪之動機
    、目的、手段、犯罪所生之損害尚輕及犯罪後態度等一切情狀，量處如主文所示
    之刑並諭知易服勞役之折算標準。。
據上論斷，應依刑事訴訟法第二百九十九條第一項前段、刑法第三百二十條第一項、
、第四十七條、第四十二條第二項、罰金罰鍰提高標準條例第一條前段、第二條判決
如主文。
中      華      民      國      八十九      年      四    月  二十八    日
        臺灣屏東地方法院刑事第一庭
                                            法  官  吳永宋
右正本證明與原本無異。
對於本判決如有不服應於收受送達後十日內向本院提出上訴書狀上訴於台灣高等法院
高雄分院並按他造當事人之人數附具繕本。
                                            書記官  洪榮華
中      華      民      國      八十九      年      四    月  二十八    日
附錄本件論罪法條：
中華民國刑法第三百二十條第一項
意圖為自己或第三人不法之所有，而竊取他人之動產者，為竊盜罪，處五年以下有期
徒刑、拘役或五百元以下罰金。


司法院資訊處製作；財團法人民間司法改革基金會備份。
